【裁判字號】    90,易,449
【裁判日期】    900321
【裁判案由】    傷害等
【裁判全文】
臺灣板橋地方法院刑事判決                            九十年度易字第四四九號
    公  訴  人  臺灣板橋地方法院檢察署檢察官
    被      告  甲○○
右列被告因家庭暴力傷害案件，經檢察官提起公訴（八十九年度偵字第二二九三八號
），本院判決如左：
    主  文
甲○○傷害直系血親尊親屬之身體，處拘役伍拾玖日，如易科罰金，以參佰元折算壹
日。
    事  實
一、甲○○係乙○○之子，二人間具有家庭暴力防治法第三條第三款所定之家庭成員
    關係。甲○○於民國八十九年十一月一日十三時許，在臺北縣新莊市○○路六十
    三巷二十三弄三號之住處內，因家中供奉神像上之金牌遺失而遷怒乙○○，並基
    於傷害直系血親尊親屬之故意，以不明物體毆打乙○○之右手臂，致乙○○受有
    右手臂挫傷三×三公分之傷害。
二、案經乙○○訴請臺灣板橋地方法院檢察署檢察官偵查起訴。
    理  由
一、訊據被告甲○○，固坦承因金牌遺失與告訴人乙○○發生爭執之事實，但否認有
    何傷害犯行，辯稱：是告訴人打伊，伊只是撥開告訴人之手臂，可能是告訴人自
    己站不穩跌倒致受傷云云。
二、惟查，被告傷害犯行，業據告訴人指訴歷歷，且有廣川醫院驗傷診斷證明書一紙
    在卷，告訴人為被告之父，依常情已無誣陷其子之理，且被告與告訴人發生衝突
    在先，告訴人指稱遭被告以不明物體毆打等語，堪信為真，被告所辯，無非卸責
    之詞，要不足採，其罪證明確，犯行洵堪認定，應予依法論科。
三、核被告所為，係犯刑法第二百七十七條第一項之普通傷害罪（家庭暴力防治法第
    二條第二項之家庭暴力罪）。
（一）被告對於直系血親尊親屬，犯傷害罪，依刑法第二百八十條規定，加重其刑至
      二分之一。
（二）爰審酌被告犯罪之動機、手段、被害人之傷勢不重及被告犯罪後之態度等一切
      情狀，量處如主文所示之刑，以資懲儆。
（三）被告於行為（八十九年十一月一日）後，刑法第四十一條規定已修正為「犯最
      重本刑為五年以下有期徒刑之罪，而受六個月以下有期徒刑或拘役之宣告，因
      身體、教育、職業、家庭之關係或其他正當事由，執行顯有困難者，得以一元
      以上三元以下折算一日，易科罰金。但確因不執行所宣告之刑，難收矯正之效
      或難以維持法秩序者，不在此限。」（於九十年一月十日公布，於同年月十二
      日生效），被告於犯罪後，法律業已變更，且修正後之法律有利於被告，自應
      依新法諭知易科罰金之折算標準。
據上論斷，應依刑事訴訟法第二百九十九條第一項前段，刑法第二條第一項、第二百
七十七條第一項、第二百八十條、第四十一條第一項，罰金罰鍰提高標準條例第一條
前段、第二條，判決如主文。
本案經檢察官朱師俊到庭執行職務
中      華      民      國    九十      年      三      月    二十一    日
                                      臺灣板橋地方法院刑事第三庭
                                          法  官  畢  乃  俊
右正本證明與原本無異。
如不服本判決，應於判決送達後十日內，向本院提出上訴狀。
                                          書記官  張  家  榮
中      華      民      國    九十      年      三      月    二十一    日
附錄本案所犯法條全文
中華民國刑法
第二百七十七條
傷害人之身體或健康者，處三年以下有期徒刑、拘役或一千元以下罰金。
犯前項之罪因而致人於死者，處無期徒刑或七年以上有期徒刑；致重傷者，處三年以
上十年以下有期徒刑。
第二百八十條
對於直系血親尊親屬，犯第二百七十七條或第二百七十八條之罪者，加重其刑至二分
之一。


司法院資訊處製作；財團法人民間司法改革基金會備份。
